lt-LT: Kokteilio garnyro forma: Cukruoti; Džiovinti / dehidratuoti; Liofilizuoti; Švieži; Sirupe; Skystas (aromatinis / plūduriuojantis sluoksnis); Mišrus asortimentas; Marinuoti / sūdyti; Milteliai / granulės (krašteliui); Kita
es: Forma de presentación de la guarnición para cóctel: Confitado; Seco/deshidratado; Liofilizado; Fresco; En almíbar; Líquido (aromático/flotante); Surtido mixto; Encurtido/en salmuera; En polvo/granulado (para el borde); Otro
nb: Skjema for cocktailgarnityr: Kandisert; Tørket/dehydrert; Frysetørket; Fersk; I sirup; Flytende (aromatisk/float); Blandet utvalg; Syltet/saltet; Pulverisert/granulert (kant); Annet
cs: Forma na ozdobu koktejlů: Kandované; Sušené/dehydrované; Lyofilizované; Čerstvé; V sirupu; Tekuté (aromatické/plovoucí); Směs; Nakládané; Práškové/granulované (na okraj sklenice); Jiné
pt-BR: Forma da guarnição de coquetel: Cristalizada; Seca/desidratada; Liofilizada; Fresca; Em calda; Líquida (aromática/flutuante); Variedade mista; Em conserva/salmoura; Em pó/granulada (borda); Outras
hr-HR: Obrazac za ukrašavanje koktela: Kandirano; Sušeno/dehidrirano; Liofilizirano; Svježe; U sirupu; Tekuće (aromatski/na površini); Miješano; Ukiseljeno/usoljeno; U prahu / granulirano (rub); Ostalo
ko: 칵테일 가니쉬 형태: 캔디드; 건조/말림; 동결 건조; 생(Fresh); 시럽 절임; 액체(아로마틱/플로트); 모둠 혼합; 피클/소금물 절임; 분말/과립(림); 기타
sl-SI: Oblika okrasitve koktajlov: Kandirano; Posušeno/dehidrirano; Liofilizirano; Sveže; V sirupu; Tekočina (aroma/plavajoče); Mešani izbor; Vloženo/v slanici; V prahu/granulirano (rob); Drugo
sv: Cocktailgarneringens form: Kanderad; Torkad/dehydrerad; Frystorkad; Färsk; I sockerlag; Flytande (aromatisk/float); Blandat sortiment; Inlagd/saltad; Pulveriserad/granulerad (kant); Övrigt
pt-PT: Forma de guarnição de cocktail: Cristalizado; Seco/desidratado; Liofilizado; Fresco; Em calda; Líquido (aromático/flutuante); Variedade mista; Em conserva/salmoura; Em pó/granulado (bordo); Outro
pl: Forma dekoracji koktajlowej: Kandyzowane; Suszone / dehydratyzowane; Liofilizowane; Świeże; W syropie; W płynie (aromat / float); Mieszanka; Marynowane / w zalewie; W proszku / granulowane (na brzeg kieliszka); Inne
de: Form der Cocktailgarnitur: Kandiert; Getrocknet/Dehydriert; Gefriergetrocknet; Frisch; In Sirup; Flüssig (Aroma/Float); Gemischtes Sortiment; Eingelegt/Gepökelt; Pulverisiert/Granuliert (Rand); Andere
zh-TW: 雞尾酒裝飾物形式: 糖漬; 烘乾/脫水; 冷凍乾燥; 新鮮; 糖漿醃製; 液體 (香氣/漂浮); 綜合拼盤; 醃製/鹽水漬; 粉狀/顆粒狀 (杯緣); 其他
th: รูปแบบการตกแต่งค็อกเทล: เชื่อม; อบแห้ง/ทำให้แห้ง; ฟรีซดราย; สด; ในน้ำเชื่อม; ของเหลว (ให้กลิ่นหอม/ลอยหน้า); รวมมิตร; ดอง; ผง/เกล็ด (เคลือบขอบแก้ว); อื่นๆ
fr: Présentation de la garniture de cocktail: Confit; Séché / déshydraté; Lyophilisé; Frais; Au sirop; Liquide (aromatique / flottant); Assortiment mixte; Mariné / saumuré; En poudre/granulé (bord); Autre
it: Forma per guarnizione cocktail: Candita; Essiccata/disidratata; Liofilizzata; Fresca; Sciroppata; Liquida (aromatica/float); Assortimento misto; Sottaceto/in salamoia; In polvere/granulata (per il bordo); Altro
zh-CN: 鸡尾酒装饰形态: 蜜饯; 干制/脱水; 冻干; 新鲜; 糖浆浸泡; 液体（增香/悬浮）; 混合什锦; 腌制/盐渍; 粉末/颗粒（沾边）; 其他
bg-BG: Форма на гарнитурата за коктейл: Захаросани; Сушени/дехидратирани; Лиофилизирани; Пресни; В сироп; Течни (ароматни/плаващи); Смесен асортимент; Мариновани/в саламура; На прах/гранули (за ръб на чаша); Други
ro-RO: Formă garnitură pentru cocktailuri: Confiat; Uscat/deshidratat; Liofilizat; Proaspăt; În sirop; Lichid (aromatic/strat superior); Asortiment mixt; Murat/în saramură; Pudră/granulat (pentru margine); Altele
hu: Koktéldíszítési forma: Kandírozott; Szárított/dehidratált; Liofilizált; Friss; Szirupban; Folyékony (aroma/csepegtető); Vegyes válogatás; Savanyított/sós lében tartósított; Porított/kristályos (pohárszélre); Egyéb
sk-SK: Forma koktejlových ozdôb: Kandizované; Sušené/dehydrované; Lyofilizované; Čerstvé; V sirupe; Tekuté (aromatické/plávajúce); Zmiešaný výber; Nakladané/v slanom náleve; Práškové/granulované (na okraj pohára); Iné
nl: Cocktail garnering vorm: Gekonfijt; Gedroogd/gedehydrateerd; Gevriesdroogd; Vers; In siroop; Vloeibaar (aromatisch/float); Gemengd assortiment; Ingelegd/gepekeld; Poeder/granulaat (rand); Overig
vi: Hình thức trang trí cocktail: Kẹo; Sấy khô/khử nước; Sấy thăng hoa; Tươi; Ngâm xi-rô; Dạng lỏng (tạo mùi/nổi trên bề mặt); Tổng hợp; Ngâm giấm/ngâm muối; Dạng bột/hạt (viền ly); Khác
ja: カクテルの飾り付け形状: 砂糖漬け; ドライ/乾燥; フリーズドライ; フレッシュ; シロップ漬け; 液体 (アロマティック/フロート); 詰め合わせ; ピクルス/塩漬け; パウダー/顆粒 (リム); その他
tr: Kokteyl garnitürü formu: Şekerlenmiş; Kurutulmuş/suyu alınmış; Dondurularak kurutulmuş; Taze; Şuruplu; Sıvı (aromatik/yüzen); Karışık çeşit; Turşu/salamura; Toz/granül (kenar kaplama); Diğer
ru: Форма коктейльного гарнира: Засахаренная; Сушеная / дегидрированная; Сублимированная; Свежая; В сиропе; Жидкая (ароматическая / флоат); Ассорти; Маринованная / в рассоле; Порошкообразная / гранулированная (для кромки); Другое
fi: Cocktail-koristeen muoto: Sokeroitu; Kuivattu; Pakastekuivattu; Tuore; Siirapissa; Nestemäinen (aromatisoiva/kelluva); Lajitelma; Pikkelöity / suolavedessä; Jauhettu / rakeistettu (reunus); Muu
en: Cocktail garnish form: Candied; Dried/dehydrated; Freeze-dried; Fresh; In syrup; Liquid (aromatic/float); Mixed assortment; Pickled/brined; Powdered/granulated (rim); Other
da: Form på cocktailpynt: Kandiseret; Tørret/dehydreret; Frysetørret; Frisk; I sirup; Flydende (aromatisk/float); Blandet sortiment; Syltet/i saltlage; Pulveriseret/granuleret (kant); Andet
el: Σχήμα γαρνιτούρας κοκτέιλ: Ζαχαρωμένο; Αποξηραμένο/αφυδατωμένο; Λυοφιλοποιημένο; Φρέσκο; Σε σιρόπι; Υγρό (αρωματικό/σταγόνες); Μικτή ποικιλία; Τουρσί/σε άρμη; Σε σκόνη/κόκκους (για το χείλος του ποτηριού); Άλλο